臺灣新北地方法院板橋簡易庭小額民事判決
110年度板小字第3777號
原      告  富邦產物保險股份有限公司

法定代理人  羅建明  
訴訟代理人  許晏庭  
被      告  詹棟尊  
訴訟代理人  虞永欣  
上列當事人間請求侵權行為損害賠償事件，於中華民國110年12
月21日辯論終結，本院判決如下：
    主  文
被告應給付原告新臺幣柒仟陸佰玖拾玖元，及自民國一百一十年
八月十七日起至清償日止，按年息百分之五計算之利息。
訴訟費用新臺幣壹仟元由被告負擔。
本判決得假執行，但被告以新臺幣柒仟陸佰玖拾玖元為原告預供
擔保後，得免為假執行。
    事實及理由要領
一、原告主張：被告於民國（下同）109年1月15日駕駛車號000-
    0000號車，行經新北市○○區○○街000號地下1樓處，因開啟車
    門不當之過失 ，撞擊原告所承保之訴外人塗千慧所有並由
    訴外人何明亮駕駛之APL-6233號自用小客車（下稱系爭車輛
    ），該車因而受損，案經新北市政府警察局中和分局處理在
    案。系爭車輛受有損害，經送廠修復，維修費用共計新臺幣
    （下同）7,699元（工資6,642元、零件1,057元）。此項損
    害係肇因於被告之過失所致，依民法第191條之2自應負損害
    賠償責任。為此，爰依民法第191條之2及保險法第53條之規
    定代位被保險人提起本訴，求為判決：被告應給付原告7,69
    9元及自起訴狀繕本送達翌日起至清償日止，按年息百分之5
    計算之利息等語。
二、被告則辯以：事故後並沒有察覺有任何損傷，也不能證明原
    告所修的車輛是此次事故所生，從監視器也沒有很明顯證明
    是被告碰撞等語。
三、經查：
（一）本院向新北市政府警察局中和分局調取本件非屬道路範圍
      交通事件調查資料係記載：A車（即被告駕駛之車號000-0
      00號自小客車）駕駛詹棟尊開A車左前車門碰觸B車（APL-
      6233）右前車門等語，此有該分局110年8月10日新北警中
      交字第1104658956號函附非道路範圍交通事故現場圖在卷
      可稽。足見被告於前揭時、地開啟車門確與原告承保之系
      爭車輛碰觸，再依上開交通事件調查資料現場照片（照片
      編號3）所示，系爭車輛右前車門亦有損傷，堪以認定。
（二）按被保險人因保險人應負保險責任之損失發生，而對於第
      三人有損失賠償請求權者，保險人得於給付賠償金額後，
      代位行使被保險人對於第三人之請求權，保險法第53條第
      1項前段定有明文；又因故意或過失，不法侵害他人之權
      利者，負損害賠償責任。汽車、機車或其他非依軌道行駛
      之動力車輛，在使用中加損害於他人者，駕駛人應賠償因
      此所生之損害，民法第184條第1項前段、第191條之2前段
      亦分別定有明文。查本件修復費用共計7,699元（工資6,6
      42元、零件1,057元），有原告提出之車損照片、估價單
      、發票在卷足稽，經核為修復之必要費用，自屬有據，應
      予准許。
（三）從而，原告依民法第191條之2以及保險法第53條之規定訴
      請被告給付7,699元及自起訴狀繕本送達翌日即110年8月
　　　17日起至清償日止，按年息百分之5計算之利息，為有理
      由，應予准許。
四、本件係民事訴訟法第四百三十六條之八所定之小額訴訟事件
    ，應依同法第四百三十六條之二十之規定，依職權宣告假執
    行。
中　　華　　民　　國　　111 　年　　1 　　月　　11　　日
                  臺灣新北地方法院板橋簡易庭
                      法      官  李崇豪
上列為正本係照原本作成。
如不服本判決，應於收受送達後20日內以違背法令為理由向本院
提出上訴狀（上訴理由依法應表明一、原判決所違背之法令及其
具體內容。二、依訴訟資料可認為原判決有違背法令之具體事實
。）如於本判決宣示後送達前提起上訴者，應於判決送達後20日
內補提上訴理由書（須附繕本），如未於上訴後20日內補提合法
上訴理由書，法院得逕以裁定駁回上訴。
中　　華　　民　　國　　111 　年　　1 　　月　　11　　日
                      書  記  官  葉子榕